---
title: "Tidyverse solutions"
format: html
editor: visual
---

# dplyr

## Série 1

Exercice 1 : Sélectionnez les colonnes "name" et "height" de starwars.

```{r}
starwars %>% select(name, height)
```

Exercice 2 : Filtrer les personnages dont l'espèce (species) est "Human".

```{r}
starwars %>% filter(species == "Human")
```

Exercice 3 : Triez les personnages par leur taille (height) de la plus grande à la plus petite.

```{r}
starwars %>% arrange(desc(height))
```

Exercice 4 : Créez une nouvelle colonne "bmi" (indice de masse corporelle) en utilisant les colonnes "weight" et "height".

```{r}
starwars %>% mutate(bmi = weight / ((height / 100)^2))
```

## Série 2

Exercice 5 : Groupez les personnages par leur affiliation (affiliation) et calculez le nombre de personnages dans chaque groupe.

```{r}
starwars %>% group_by(affiliation) %>% summarize(count = n())
```

Exercice 6 : Sélectionnez les 5 premiers personnages dont l'âge (age) est supérieur à 30 ans.

```{r}
starwars %>% filter(age > 30) %>% head(5)
```

Exercice 7 : Créez une colonne "homeworld_length" qui contient la longueur (nombre de caractères) du nom de la planète d'origine (homeworld).

```{r}
starwars %>% mutate(homeworld_length = nchar(homeworld))
```

Exercice 8 : Filtrez les personnages dont le nom de leur planète d'origine (homeworld) contient la lettre "o".

```{r}
starwars %>% filter(grepl("o", homeworld, ignore.case = TRUE))
```

Exercice 9 : Calculez la taille moyenne (height) des personnages pour chaque espèce (species) et triez les résultats par taille moyenne décroissante.

```{r}
starwars %>% group_by(species) %>% summarize(mean_height = mean(height, na.rm = TRUE)) %>% arrange(desc(mean_height))
```

Exercice 10 : Groupez les personnages par leur espèce (species) et calculez la taille moyenne (height) ainsi que la masse moyenne (weight) pour chaque espèce.

```{r}
starwars %>% group_by(species) %>% summarize(mean_height = mean(height, na.rm = TRUE), mean_weight = mean(weight, na.rm = TRUE))
```

# ggplot2

# tidyr

# purrr

# stringr
