---
title: "Tidyverse solutions"
date: "31.10.2023"
author: "Vestin Hategekimana"
format: html
editor: visual
execute: 
  warning: false
  echo: false
---

```{r}
library(tidyverse)
```

# dplyr

## [Série 1]{style="color: red;"}

Exercice 1a : Sélectionnez les colonnes "name" et "height" de starwars. (Astuce: [tidyselect](https://dplyr.tidyverse.org/reference/dplyr_tidy_select.html))

```{r}
starwars %>%
  select(name, height)
```

Exercice 1b: Sélectionnez les colonnes qui contiennent le terme "color". (Astuce: [tidyselect](https://dplyr.tidyverse.org/reference/dplyr_tidy_select.html))

```{r}
starwars %>% 
  select(contains("color"))
```

Exercice 1c: Sélectionnez les colonnes numériques (astuce: where() et is.numeric()). (Astuce: [tidyselect](https://dplyr.tidyverse.org/reference/dplyr_tidy_select.html))

```{r}
starwars %>% 
  select(where(is.numeric))
```

Exercice 1d: Sélectionnez la colonne "mass" et renommez-là "weight". (Astuce: [tidyselect](https://dplyr.tidyverse.org/reference/dplyr_tidy_select.html))

```{r}
starwars %>% 
  select(weigth = mass)
```

Exercice 2 : Filtrer les personnages dont l'espèce (species) est "Human". (Astuce: [tidyselect](https://dplyr.tidyverse.org/reference/dplyr_tidy_select.html))

```{r}
starwars %>% 
  filter(species == "Human")
```

Exercice 3 : Triez les personnages par leur taille (height) de la plus grande à la plus petite. Astuce: desc()

```{r}
starwars %>% 
  arrange(desc(height))
```

Exercice 4 : Créez une nouvelle colonne "bmi" (indice de masse corporelle) en utilisant les colonnes "weight" et "height". Astuce:

$$
\frac{mass}{(height/100)^2}
$$

```{r}
starwars %>%
  mutate(bmi = mass / ((height / 100)^2))
```

Exercice 5a : Groupez les personnages par leur planète d'origine (homeworld) et calculez le nombre de personnages dans chaque groupe.

```{r}
starwars %>% 
  count(homeworld)
```

Exercice 5b : En vous basant sur l'exercice précédent, explorer la fonction count(). Plus précisément réalisez les actions suivantes:

-   Arranger les valeurs dans l'ordre décroissant

-   Nommer la colonne de compte ("n") par le nom "count"

-   Renommer

*Astuce: utiliser ?count pour savoir comment fonctionne la fonction ou allez voir la [documentation en ligne](https://dplyr.tidyverse.org/reference/index.html).*

```{r}
starwars %>% 
  count(homeworld)
```

## Série 2

Exercice 6 : Sélectionnez les 5 premiers personnages dont l'âge (birth_year) est supérieur à 30 ans .

```{r}
starwars %>%
  filter(birth_year > 30) %>% 
  head(5)
```

Exercice 7 : Créez une colonne "homeworld_length" qui contient la longueur (nombre de caractères) du nom de la planète d'origine (homeworld). Astuce: str_count() ou nchar()

```{r}
starwars %>% 
  mutate(homeworld_length = str_count(homeworld))
```

Exercice 8 : Filtrez les personnages dont le nom de leur planète d'origine (homeworld) contient la lettre "o".

```{r}
starwars %>% 
  filter(str_detect(homeworld, "o"))
```

Exercice 9 : Calculez la taille moyenne (height) des personnages pour chaque espèce (species) et triez les résultats par taille moyenne décroissante.

```{r}
starwars %>% 
  group_by(species) %>% 
  summarize(mean_height = mean(height, na.rm = TRUE)) %>% 
  arrange(desc(mean_height))
```

Exercice 10 : Groupez les personnages par leur espèce (species) et calculez la taille moyenne (height) ainsi que la masse moyenne (mass) pour chaque espèce.

```{r}
starwars %>% 
  group_by(species) %>% 
  summarize(mean_height = mean(height, na.rm = TRUE), 
            mean_mass = mean(mass, na.rm = TRUE))
```

# ggplot2

**Exercice 1: Introduction à ggplot2**

-   Créez un graphique de base avec `ggplot` montrant la répartition des personnages de StarWars par couleur de yeux.

-   Pour des raisons de lisibilité utilisez la fonction fct_lump(n = 5) pour garder les 5 valeurs les plus importantes

```{r}
starwars %>% 
  ggplot(aes(x = fct_lump(eye_color, 5))) + 
  geom_bar()
```

**Exercice 2: Travailler avec aes**

Modifiez le graphique précédent pour colorer les barres en fonction du sexe des personnages.

```{r}
starwars %>% 
  ggplot(aes(x = fct_lump(eye_color, 5), fill = sex)) + 
  geom_bar()
```

**Exercice 3: Explorer geom_bar**

Créez un graphique montrant le nombre de personnages par espèce, mais cette fois, utilisez `geom_bar` avec l'argument `position = "dodge"`.

-   Si vous le souhiatez, vous pouvez ajouter dans geom_bar l'argument color = "black" pour ajouter des contours aux bars

```{r}
starwars %>%
  ggplot(aes(x = fct_lump(eye_color, 5), fill = sex)) +
  geom_bar(position = "dodge", color = "black")
```

**Exercice 4: Personnalisation avec theme et labs**

Ajoutez des labels à votre graphique. Ajoutez:

-   Un titre et un sous-titre

-   Des labels

-   Changer le nom de la légende "sex" par "Sexe" (astuce: argument fill)

```{r}
starwars %>% 
  ggplot(aes(x = fct_lump(eye_color, 5), fill = sex)) + 
  geom_bar(position = "dodge", color = "black") +
  labs(title = "Répartition des Personnages de Star Wars par Espèce et Sexe",
       x = "Espèce", 
       y = "Nombre de Personnages", 
       fill = "Sexe")
```

**Exercice 5: Utiliser scale\_**\*

Modifiez les couleurs de votre graphique en utilisant `scale_fill_manual` pour assigner manuellement des couleurs.

-   Pour la documentation: ?scale_fill_manual ou sur [le site](https://ggplot2.tidyverse.org/reference/)

```{r}
starwars %>% 
  ggplot(aes(x = fct_lump(eye_color, 5), fill = sex)) + 
  geom_bar(position = "dodge", color = "black") +
  scale_fill_manual(values = c("male" = "blue", 
                               "female" = "pink",
                               "hermaphroditic" = "purple",
                               "none" = "grey")) +
  labs(title = "Répartition des Personnages de Star Wars par Espèce et Sexe",
       x = "Espèce", 
       y = "Nombre de Personnages", 
       fill = "Sexe")
```

**Exercice 6: Pivoter le graphique pour rendre le texte lisible (Astuce: coord_flip())**

```{r}
starwars %>% 
  ggplot(aes(x = fct_lump(eye_color, 5), fill = sex)) + 
  geom_bar(position = "dodge", color = "black") +
  scale_fill_manual(values = c("male" = "blue", 
                               "female" = "pink",
                               "hermaphroditic" = "purple",
                               "none" = "grey")) +
  labs(title = "Répartition des Personnages de Star Wars par Espèce et Sexe",
       x = "Espèce", 
       y = "Nombre de Personnages", 
       fill = "Sexe") +
  coord_flip()
```

**Exercice 7: Choisissez le thème qui vous plaît dans la [liste à disposition pour votre graphe](https://ggplot2.tidyverse.org/reference/ggtheme.html)**

```{r}
starwars %>% 
  ggplot(aes(x = fct_lump(eye_color, 5), fill = sex)) + 
  geom_bar(position = "dodge", color = "black") +
  scale_fill_manual(values = c("male" = "blue", 
                               "female" = "pink",
                               "hermaphroditic" = "purple",
                               "none" = "grey")) +
  labs(title = "Répartition des Personnages de Star Wars par Espèce et Sexe",
       x = "Espèce", 
       y = "Nombre de Personnages", 
       fill = "Sexe") +
  coord_flip() +
  theme_bw()
```

**Exercice 8: Explorer les options suivantes:**

-   [Labels](https://ggplot2.tidyverse.org/reference/geom_text.html)

-   [Theme](https://ggplot2.tidyverse.org/reference/theme.html)

-   [Limits](https://ggplot2.tidyverse.org/reference/lims.html)

-   [Scales_color](https://ggplot2.tidyverse.org/reference/scale_brewer.html)

-   [Scales_continuous](https://ggplot2.tidyverse.org/reference/scale_continuous.html)
